臺灣屏東地方法院刑事判決　　　　　　 100年度交易字第54號
公　訴　人　臺灣屏東地方法院檢察署檢察官
被　　　告　陳世長
上列被告因公共危險案件，經檢察官提起公訴（99年度撤緩偵字
第125 號、99年度偵字第10756 號），被告於本院準備程序中就
被訴事實為有罪之陳述，經本院合議庭裁定由受命法官獨任進行
簡式審判程序，並判決如下：
    主  文
陳世長犯不能安全駕駛動力交通工具罪，處有期徒刑月，如易
科罰金，以新臺幣壹仟元折算壹日；又犯不能安全駕駛動力交通
工具罪，處有期徒刑陸月，如易科罰金，以新臺幣壹仟元折算壹
日。應執行有期徒刑捌月，如易科罰金，以新臺幣壹仟元折算壹
日。
    事  實
一、陳世長明知服用酒類後反應較為遲鈍，致發生車禍之危險性
    較高，仍為下述行為：（一）於民國99年1 月27日晚間8 時
    許，在屏東縣潮州鎮○○路（起訴書漏載路段，應予補充）
    上某檳榔攤內飲用啤酒4 瓶後，至同日晚間9 時許，明知已
    達不能安全駕駛動力交通工具之程度，仍騎駛車牌號碼WSO-
    731 號輕型機車欲返回其位於屏東縣潮州鎮○○路232號5樓
    之6 住處，嗣於同日晚間9 時20分許，行經屏東縣潮州鎮○
    ○路某處為警攔檢，並於同日晚間9 時41分許對其實施酒精
    測試，測得其酒精濃度達每公升0.82毫克，而查獲上情。（
    二）復於99年11月16日晚間6 時30分許，在屏東縣潮州鎮○
    ○路上福懋加油站旁商店內飲用啤酒2瓶後，至同日晚間9時
    許，明知已達不能安全駕駛動力交通工具之程度，仍騎上開
    輕型機車欲返回其上址住處，嗣於同日晚間9 時10分許，行
    經屏東縣潮州鎮○○路某處為警攔檢，並於同日晚間9 時27
    分許對其實施酒精測試，測得其酒精濃度達每公升1.06毫克
    ，而查獲上情。
二、案經屏東縣政府警察局潮州分局報告臺灣屏東地方法院檢察
    署檢察官偵查起訴，並經本院改依簡式審判程序審理。
    理  由
一、按簡式審判程序之證據調查，不受第159 條第1 項之限制，
    刑事訴訟法第273 條之2 定有明文，是依上開規定，於行簡
    式審判程序之案件，被告以外之人於審判外之陳述，除有其
    他不得作為證據之法定事由外，應認具有證據能力。查本件
    如下引用被告以外之人於審判外之陳述，因本案採行簡式審
    判程序，復無其他不得做為證據之法定事由，揆諸首揭說明
    ，應認均具有證據能力，合先敘明。
二、上揭犯罪事實，均業據被告陳世長於警詢、偵查、本院準備
    程序及審理時迭承不諱（參見警卷1 第2 頁背面、第3 頁，
    警卷2 第3 頁背面、第4 頁，99年度偵字第1456號卷第6 頁
    ，本院卷第16頁背面、第21頁背面），且事實欄一（一）部
    分，有被告肇事後經警檢測其呼氣中酒精濃度達每公升0.82
    毫克之被告酒精測定紀錄表1 紙附卷可稽（參見警卷1 第5
    頁），又屏東縣政府警察局潮州分局中山路派出所警員查獲
    當場觀察被告肇事後之生理反應及行動表現「1 、被告對員
    警指揮及交通號誌無反應或遲鈍，駕駛判斷力，顯然欠佳；
    2 、駕駛有蛇行，車身搖擺不定，轉彎半徑過大或過小等駕
    駛操控力欠佳情形；3 、查獲後，被告劃定直線無法正常行
    走，顯無法為正常操控駕駛。」等情事，有卷附之刑法第18
    5 條之3 案件測試觀察紀錄表1 紙在卷可參（參見警卷1第4
    頁）；又事實欄一（二）部分，有被告肇事後經警檢測其呼
    氣中酒精濃度達每公升1.06毫克之被告酒精測定紀錄表1 紙
    在卷可稽（參見警卷2 第7 頁），又屏東縣政府警察局潮州
    分局中山路派出所警員查獲當場觀察被告肇事後之生理反應
    及行動表現「1 、被告經警員命直線測試、平衡動作，被告
    腳步不穩及手腳部顫抖，顯無法正常駕駛；2 、查獲、測試
    或問訊過程，被告有意識模糊、注意力無法集中、多話等情
    事；3 、查獲後，被告劃定直線無法正常行走，顯無法為正
    常操控駕駛。」等情事，有卷附之刑法第185 條之3 案件測
    試觀察紀錄表1 紙在卷可參（參見警卷2 第8 頁）；此外，
    按刑法第185 條之3 所謂「不能安全駕駛」，乃抽象危險犯
    ，並不以發生具體危險為必要，而當汽機車駕駛人呼氣酒精
    濃度達每公升0.25毫克時，將造成輕度協調功能降低；當呼
    氣酒精濃度達每公升0.5 毫克時，將造成反應變慢、感覺降
    低及影響駕駛；當呼氣酒精濃度達每公升零點75毫克時，將
    造成思考及個性行為之改變；當呼氣酒精濃度達每公升1毫
    克時，將造成中度中毒而產生步態不穩、噁心、嘔吐、精神
    混惑不清；當呼氣酒精濃度達每公升1.5 毫克時，將造成說
    話不清楚、感覺喪失、視力模糊等症狀，亦有行政院國軍退
    除役官兵輔導委員會臺北榮民總醫院88年8 月5 日（88）北
    總內字第26868 號函可資參照。堪認被告於上揭時地駕車之
    時，均已因服用酒類而處於不能安全駕駛動力交通工具之程
    度無疑。綜上事證參互析之，足認被告上開自白確與事實相
    符，堪信為真實，其前揭2 次犯行均事證明確，堪予認定，
    應依法論科。
二、核被告所為，係犯刑法第185 條之3 不能安全駕駛動力交通
    工具罪。爰審酌被告明知酒精成分對人之意識能力具不良影
    響，酒後駕車對一般往來之公眾及駕駛人自身俱有高度危險
    性，其貿然駕車，不單漠視自己安危，尤枉顧公眾安全，對
    交通安全所生危害甚鉅，及被告為前開第2 次酒後駕車犯行
    前，已因2 次酒後駕車犯行經法院判處罪刑確定，有臺灣高
    等法院被告前案紀錄表在卷可證，其仍不知悔改，顯見守法
    意識薄弱，並參酌該2 次呼氣酒精濃度測定值分別為每公升
    0.86毫克及每公升1.06毫克，數值非低，惟衡酌其犯罪後已
    坦承犯行，犯後態度良好，並考量其犯罪動機、目的、品行
    、生活狀況及智識程度等一切情狀，分別量處如主文所示之
    刑，並依法定應執行之刑，及均諭知易科罰金之折算標準。
    本案蒞庭檢察官具體求處被告有期徒刑1 年6 月，固非無見
    ，惟本院斟酌前開事項，認公訴人所求刑度尚嫌過重，附此
    敘明。
據上論斷，應依刑事訴訟法第273 條之1 第1 項、第299條第1項
前段，刑法第185條之3 、第41條第1 項、第8 項、第51條第5款
，判決如主文。
本案經檢察官陳立興到庭執行職務。
中    華    民    國   100    年    4     月    21    日
                    交通法庭  法  官  謝濰仲
以上正本證明與原本無異。
如不服本判決應於收受判決後10日內向本院提出上訴書狀，並應
敘述具體理由；其未敘述上訴理由者，應於上訴期間屆滿後20日
內向本院補提理由書（均須按他造當事人之人數附繕本）「切勿
逕送上級法院」。
中    華    民    國   100    年    4     月    21    日
                              書記官  黃美玲
附錄本案論罪科刑法條全文：
刑法第185條之3
服用毒品、麻醉藥品、酒類或其他相類之物，不能安全駕駛動力
交通工具而駕駛者，處1 年以下有期徒刑、拘役或科或併科15萬
元以下罰金。